臺灣臺北地方法院刑事判決
110年度審易字第1071號
公  訴  人  臺灣臺北地方檢察署檢察官
被      告  曾鳳嬌




上列被告因竊盜案件，經檢察官提起公訴（110年度偵字第7187
號），本院判決如下：
    主  文
曾鳳嬌犯竊盜罪，處拘役伍拾伍日，如易科罰金，以新臺幣壹仟
元折算壹日。
扣案之犯罪所得新臺幣伍仟伍佰元沒收。
    事  實
一、曾鳳嬌為址設臺北市○○區○○街000巷0號「花樣軒飲酒店」之
    坐檯小姐，於民國110年2月4日3時許，在「花樣軒飲酒店」
    2樓包廂陪侍男客劉建中後，竟意圖為自己不法之所有，基
    於竊盜之故意，趁劉建中未及注意之際，徒手竊取劉建中所
    有之皮夾得手，嗣將皮夾中現金共新臺幣(下同)5,500元取
    出並握於手中，再將皮夾棄至包廂垃圾桶旁角落，旋為劉建
    中當場發覺，並報警到場處理後，經警扣得現金5,500元，
    查悉上情。
二、案經劉建中訴由臺北市政府警察局萬華分局報告臺灣臺北地
    方檢察署檢察官偵查起訴。
　　理  由
壹、證據能力部分：
    本案據以認定被告曾鳳嬌犯罪之供述證據，有關被告以外之
    人於審判外之陳述，被告於本院審理時未爭執其證據能力（
    見本院卷第79頁），檢察官亦未就證據能力部分表示爭執，
    且經本院審酌認該等證據之作成無違法、不當或顯不可信之
    情況，而非供述證據亦非公務員違背法定程序所取得，則依
    刑事訴訟法第158條之4反面解釋、第159條至第159條之5之
    規定，均有證據能力。
貳、實體部分：
一、認定犯罪事實所憑之證據及理由：　　
　㈠被告固於本院審理時否認有何竊盜之事實，辯稱：我沒有拿
    告訴人劉建中的皮夾，我當時喝醉了，我什麼都不知道云云
    。然查：
　⒈證人劉建中於本院審理時結證稱：當天我和2位朋友去萬華區
    那邊找酒店喝酒，遇到被告來搭訕，她說她可以招待我們，
    比較便宜，於是我們就跟被告去花樣軒飲酒店開包廂飲酒，
    飲酒中途，我朋友們有事先離開，後來只剩我跟被告還有另
    2個小姐喝酒。我有習慣性檢查我的財物是否還在身上，當
    我發現皮夾遺失後，我趁她們人員都還沒有離開現場時翻找
    ，結果發現我的皮夾出現在垃圾桶旁邊，裡面的現金7,800
    元全數不見，在我看到被告手上抓著現金後，我要求現場人
    員都不要離開，當時被告一直企圖要逃跑，我就報警處理，
    請警員到場等語（見本院卷第77頁）。衡以前開證人與被告
    素不相識，前無任何仇恨、嫌隙，復到庭經具結程序擔保證
    言之可信性，當無甘冒被訴偽證罪之風險，蓄意虛構事實而
    設詞誣陷被告之理，並有扣案現金5,500元可資佐證。是被
    告確有竊盜之犯意及犯行，甚為明確。另被告於警詢時亦供
    稱：伊當時想說要買單，就擅自拿告訴人的錢準備要買單等
    語（見偵卷第11至12頁），足認被告係有竊盜之動機而為本
    件犯行。
　⒉被告固辯稱其當時已喝醉，對於自身行為無所覺云云。惟查
    ，告訴人於案發後之3時31分許即報警處理，而被告於該日7
    時19分許，經警測得之吐氣酒精濃度為0.49mg/L等情，有臺
    北市萬華分局龍山派出所110報案紀錄單、酒精濃度測定紀
    錄表等件（見偵卷第29、47頁）在卷可憑。復就酒精濃度之
    回溯部分，經本院函詢法務部法醫研究所，該所以110年9月
    16日法醫毒字第11000248360號函覆以：「依據Steven B.Ka
    rch所撰寫之『Drug Abuse Handbook』一書中所述，人體內酒
    精含量代謝率根據Widmark模式，血液中酒精濃度因人體代
    謝作用，每小時下降約10-20mg/dL，換算成呼氣酒精濃度，
    約為每小時下降0.05-0.1mg/L」等語（見本院卷第43頁）。
    是依此計算被告自當日約3時許至為警測得吐氣酒精濃度之7
    時19分許，經過約4小時又19分，依有疑唯利被告原則，認
    約經過5小時，回推被告於案發時之吐氣酒精濃度為0.74mg/
    L至0.99mg/L。而此範圍之吐氣酒精濃度應不致令被告對自
    身行為無所覺，為本院辦理公共危險案件職務上已知之事實
    ，並有證人前開證述被告於當時係一直企圖要逃跑等語可佐
    。是被告前開所辯，應不可採。　
　⒊另就竊得之數額部分，固據告訴人於本院審理時結證稱：皮
    夾內現金7,800元全數不見等語。惟因此部分，並無其他積
    極證據足以補強告訴人前開證述內容，故應認被告竊得之現
    金為5,500元。　　　　　
  ㈡綜上，本案事證明確，被告所辯並不可採。其有為如事實欄
    所載之犯行，洵堪認定，應依法論科。
二、論罪科刑：
  ㈠核被告所為，係犯刑法第320條第1項之竊盜罪。
  ㈡爰審酌被告竊取他人財物，侵害他人財產權，所為顯屬不該
    ，且犯後否認犯行，犯後態度不佳。暨兼衡其犯罪之動機、
    行為手段、竊得財物價值、迄今未賠償告訴人分文、自陳之
    教育程度及家庭經濟狀況（見本院卷第81頁）等一切情狀，
    量處如主文所示之刑，並諭知易科罰金之折算標準，以示警
    懲。
三、被告自告訴人處竊得之現金5,500元，為其犯罪所得，業經
    警方扣案，然尚未依法發還告訴人，有臺北市政府警察局萬
    華分局扣押筆錄、扣押物品目錄表、本院審判筆錄等件（見
    偵卷第31至35、本院卷第78頁）在卷可稽，仍應依刑法第38
    條之1第1項前段規定宣告沒收。 
據上論斷，應依刑事訴訟法第299條第1項前段，刑法第320條第1
項、第41條第1項前段、第38條之1第1項前段，刑法施行法第1條
之1第1項，判決如主文。
本案經檢察官白勝文提起公訴，檢察官吳春麗到庭執行職務。 
　　
中　　華　　民　　國　　110 　年　　11　　 月　　1　　日
　　　　　　　　　刑事第二十一庭  法　官 倪霈棻
上正本證明與原本無異。 
如不服本判決應於收受送達後20日內向本院提出上訴書狀，並應
敘述具體理由；其未敘述上訴理由者，應於上訴期間屆滿後20日
內向本院補提理由書（均須按他造當事人之人數附繕本）「切勿
逕送上級法院」。告訴人或被害人如對於本判決不服者，應具備
理由請求檢察官上訴，其上訴期間之計算係以檢察官收受判決正
本之日期為準。 因疫情而遲誤不變期間，得向法院聲請回復原
狀。
                                  書記官  陳怡君 
中　　華　　民　　國　　110 　年　　11　　月　　3 　　日
附錄本案論罪科刑法條全文： 
中華民國刑法第320條
意圖為自己或第三人不法之所有，而竊取他人之動產者，為竊盜
罪，處5年以下有期徒刑、拘役或50萬元以下罰金。
意圖為自己或第三人不法之利益，而竊佔他人之不動產者，依前
項之規定處斷。
前二項之未遂犯罰之。